# 请教陈版关于融资租赁的会计处理

提问人：hi ，， qq_b9a206 时间：2017-11-25 15:27:49
背景：被审计单位本期向融资租赁公司进行售后回租，租赁成本为300,000,000元，其中合同约定租金计算方式为不等额租金法，租金总额为422,000,000元，其中增值税4,075,471.70元，不含税金额417,924,528.30元。同时收入服务费3,500,000元，租赁期限为 5年，约定还款日期如下：第一期租金日为起租日所在月度后第 2 个月对应的于起租日的当日，第二期租金日为第一期租金日所在月度后第 3 个月对应的于起租日的当日，第三期至第七期租金日为第二期租金日所在月度后第 6 个月对应的于起租日的当日，第八期租金日为第七期租金日所在月度后第 7 个月对应的于起租日的当日，第九期至第十期租金日为第八期租金日所在月度后每 9 个月对应于起租日的当日。（适用中国人民银行同期利率） 请问： 1 、不等额租金法适用于实际利率法计算吗？ 2 、该还款日期的约定对于实际利率法有何影响？ 3 、若上述均适用的话，其各期租金及利息如何计算？ 非常感谢陈版解答！

回答人：chenyiwei
只要支付金额和时间确定，都可以适用实际利率法测算其实际利率，即IRR。由于本案例中各期还款的间隔期不等，建议按月测算实际利率，即计算IRR以月份为单位，当然，在按月列未来现金流量时，有几个月会是空白的。 算出月份实际利率后，（1+月利率^12）-1即为年利率。按照月利率编制实际利率摊销表即可。